# 购买业务是否够成合并

提问人：huanlinone 时间：2013-02-19 22:18:55
一家公司购买另一家公司的一项业务，两家公司之间不为关联方，是否算做非同一控制下企业吸收合并？非同一控制下企业吸收合并，准则要按公允价值分摊，是否需要经过评估？

回答人：chenyiwei
回复 huanlinone 的帖子
是非同一控制下的业务合并（不是吸收合并，只是会计处理效果类似于吸收合并）。
通常可以聘请评估机构以购买日为基准日，进行以“购买对价分摊”为目的的评估。如果基准日已经作过评估且购买日仍在原评估报告的有效期内的，则也可以基于原先的评估结果经过一定调整后得到购买日公允价值，请参阅《计学撮要》中的相关内容和本版面之前的讨论。